【裁判字號】    98,訴,1385
【裁判日期】    981231
【裁判案由】    毒品危害防制條例
【裁判全文】
臺灣臺北地方法院刑事判決              98年度訴字第1385號
公  訴  人  臺灣臺北地方法院檢察署檢察官
被      告  甲○○
上列被告因違反毒品危害防制條例案件，經檢察官提起公訴（98
年度毒偵字第2100號），本院合議庭依被告於準備程序進行中為
有罪陳述，裁定由受命法官獨任進行簡式審判程序審理，判決如
下：
    主      文
甲○○施用第一級毒品，累犯，處有期徒刑捌月。扣案第一級毒
品海洛因壹包（驗餘淨重零點肆零柒伍公克）沒收銷燬。扣案吸
食器壹組、分裝管參支、杓子壹支、針筒貳支、分裝袋壹佰伍拾
個均沒收。又施用第二級毒品，累犯，處有期徒刑肆月。扣案吸
食器壹組、分裝管參支、杓子壹支、針筒貳支、分裝袋壹佰伍拾
個均沒收。應執行有期徒刑拾壹月。扣案第一級毒品海洛因壹包
（驗餘淨重零點肆零柒伍公克）沒收銷燬。扣案吸食器壹組、分
裝管參支、杓子壹支、針筒貳支、分裝袋壹佰伍拾個均沒收。
    事實及理由
一、本案犯罪事實、證據引用附件檢察官起訴書記載，事實部分
    補充：甲○○於民國94年因施用毒品案件，經臺灣雲林地方
    法院95年度訴字第305號判決處有期徒刑1年2月、8月，應執
    行有期徒刑1年8月，經臺灣高等法院臺南分院95年度上訴字
    第797號判決駁回上訴確定，嗣經臺灣高等法院臺南高分院9
    6年度聲減字第904號裁定減刑並定應執行有期徒刑10月確定
    ，於96年11月26日執行完畢。甲○○基於分別施用第一級毒
    品海洛因、第二級毒品甲基安非他命犯意，先以其所有針筒
    1支（未扣案）注射施用海洛因，再以己所有玻璃球1個（未
    扣案）盛裝甲基安非他命燒烤成煙而施用。理由部分補充：
    被告於87年因施用毒品案件，經本院87年度毒聲字第1156號
    裁定令入勒戒處所觀察勒戒，因認有繼續施用傾向，經臺灣
    臺北地方法院檢察署檢察官聲請強制戒治，經本院87年度毒
    聲字第1365號裁定令入戒治處所施以強制戒治，嗣其成效經
    評定為合格，認無繼續戒治必要，而經本院88年度毒聲字第
    1579號裁定停止強制戒治，所餘戒治期間付保護管束，保護
    管束期間至88年11月12日期滿，未經撤銷停止強制戒治，視
    為執行完畢，有臺灣高等法院被告前案紀錄表附卷為證。被
    告本案施用毒品時間固在強制戒治執行完畢5年後，惟其於
    強制戒治執行完畢5年內之自93年3月間起連續施用毒品犯行
    ，業經臺灣板橋地方法院93年度訴字第1058號判決有罪確定
    ，有上開前案紀錄表在卷得憑，可認其已於「五年內再犯」
    ，是本案犯罪時間固在強制戒治執行完畢5年後，惟此與「
    五年後再犯」有別，自無再經觀察勒戒、強制戒治必要，應
    由檢察官逕行起訴（最高法院96年度臺非字第119號判決意
    旨參照），本案事證明確，被告犯行洵堪認定，應依法論科
    。
二、核被告甲○○所為，係犯毒品危害防制條例第10條第1項、
    第2項施用第一級、第二級毒品罪。其持有海洛因、甲基安
    非他命之低度行為，各為施用高度行為所吸收，均不另論罪
    。被告2次犯行，犯意各別，行為互殊，應分論併罰。被告
    於94年因施用毒品案件，經臺灣雲林地方法院95年度訴字第
    305號判決處有期徒刑1年2月、8月，應執行有期徒刑1年8月
    ，經臺灣高等法院臺南分院95年度上訴字第797號判決駁回
    上訴確定，嗣經臺灣高等法院臺南高分院96年度聲減字第90
    4號裁定減刑並定應執行有期徒刑10月確定，於96年11月26
    日執行完畢，有上開前案紀錄表可按。被告前受徒刑之執行
    完畢，5年以內故意再犯本案有期徒刑以上之罪，均為累犯
    ，各應依刑法第47條第1項規定加重其刑。爰審酌被告於86
    年因違反電信法、88年因違反毒品危害防制條例、90年因重
    利、91年因詐欺、93年因偽造文書、94、95、98年皆因違反
    毒品危害防制條例案件，均經法院判處罪刑確定，有前案紀
    錄表可按，素行欠佳；前經強制戒治後仍再犯本案施用毒品
    罪，顯認其以己力戒除毒癮之可能性甚微，而有施予相當期
    間身體拘束以強制其脫離毒害之必要；惟坦承犯行，犯後態
    度良好，又施用毒品為身心健康自戕行為，並非侵害他人法
    益之犯罪行為；且因吸毒者對毒品之依賴性，若未服用毒品
    ，即產生多種生理不適戒斷症狀致難以承受，毒品之成癮性
    ，將致吸毒者身心均難自制而施用毒品之犯罪動機、國中畢
    業智識程度、生活狀況等一切情狀，分別量處主文所示之刑
    ，並定應執行刑。扣案被告所有白色粉末1包（驗餘淨重0.4
    075公克）確係海洛因，有交通部民用航空局航空醫務中心9
    8年7月31日航藥鑑字第0983776號毒品鑑定書在卷為證（本
    院卷第28之3頁），應依毒品危害防制條例第18條第1項前段
    規定沒收銷燬。又扣案吸食器1組、分裝管3支、杓子1支、
    針筒2支、分裝袋150個，均係被告所有供本案犯罪或預備供
    犯罪所用之物，業據其供述屬實，依刑法第38條第1項第2款
    規定均宣告沒收。又未扣案針筒1支、玻璃球1個，固係被告
    所有供本案犯罪所用之物，然均於施用後丟棄滅失，業據其
    供述明確，又無證據證明現仍存在，乃不依刑法第38條第1
    項第2款宣告沒收，附此敘明。
據上論斷，依刑事訴訟法第273條之1第1項、第299條第1項前段
、第310條之2、第454條第2項，毒品危害防制條例第10條第1項
、第2項、第18條第1項前段，刑法第11條、第47條第1項、第51
條第5款、第38條第1項第2款，判決如主文。
本案經檢察官郭騰月到庭執行職務。
中    華    民    國    98    年    12    月    31    日
                    臺灣臺北地方法院刑事第14庭
                              法  官  陳琪媛
以上正本證明與原本無異。
如不服本判決，應於送達後10日內向本院提出上訴狀。
                              書記官  陳豪達
中    華    民    國    98    年    12    月    31    日
附錄法條全文
毒品危害防制條例第10條
施用第一級毒品者，處6月以上5年以下有期徒刑。
施用第二級毒品者，處3年以下有期徒刑。

司法院資訊處製作；財團法人民間司法改革基金會備份。
